【裁判字號】    92,聲,21
【裁判日期】    920121
【裁判案由】    聲請發還扣押物
【裁判全文】
臺灣高等法院臺中分院刑事裁定                    民國九十二年度聲字第二一號
    聲  請  人
    即 上 訴人
    即  被  告  甲○○  女  四.
右聲請人因違反公職人員選舉罷免法案件（九十一年度上訴字第一一二一號），聲請
發還扣押物事件，本院裁定如左：
    主      文
台灣合作金庫戶名甲○○帳號0000－000－000000號，戶名陳偉勝帳號
000－000－00000－0號存摺各壹本；臺中市第六信用合作社南台中分社
戶名陳偉勝帳號八九二○－六號存摺壹本；華僑銀行戶名甲○○帳號000－000
－00000000號存摺貳本；土地銀行戶名甲○○帳號00000－00000
－0號存摺壹本；新竹國際商業銀行迴龍分行面額新台幣壹萬零肆佰伍拾捌元整票載
日期九十一年二月二十八日號碼ＡＡ0000000號支票壹張，均應發還甲○○。
    理      由
一、按扣押物若無留存之必要者，應依法院之裁定發還之；又扣押物未經諭知沒收者
    ，應即發還，刑事訴訟法第一百四十二條前段、第三百十七條前段，分別定有明
    文。本件聲請人甲○○因違反公職人員選舉罷免法案件，經臺灣臺中地方法院檢
    察署檢察官督同內政部警政署刑事警察局偵四隊偵查員、台中市警察局第二分局
    分局長、刑事組等人員，於民國九十一年一月二十五日，在台中市○區○○路二
    一九號聲請人甲○○住所，執行搜索，扣押如主文所示所載聲請人甲○○所有及
    持有之物品，此有臺灣臺中地方法院檢察署扣押物品目錄表（附九十一年度逕搜
    字第五號卷第四頁）、九十一年度保管字第○四一一號扣押物品請單（附九十一
    年選偵字第二九號第十五頁）各一張可稽。聲請人甲○○違反公職人員選舉罷免
    法案件，業經臺灣臺中地方法院九十一年度訴字第四二八號判決甲○○共同對於
    有投票權之人交付賄賂而約其投票權為一定之行使罪，量處有期徒刑一年併科罰
    金一百萬元，褫奪公權二年，宣告緩刑四年，上訴本院後經本院九十一年上訴字
    第一一二一號判決上訴駁回，並已確定在案。查前揭扣押物品，並未宣告沒收，
    且現均認無留存之必要，又均無第三人主張權利，聲請人甲○○聲請發還前揭扣
    押物品，本院認為正當，自應准予發還。
二、據上論結：應依刑事訴訟法第一百四十二條第一項前段、第三百十七條前段，裁
    定如主文。
中      華      民      國      九十二     年     一      月   二十一   日
                                臺灣高等法院臺中分院刑事第一庭
                                      審判長法  官  陳  紀  綱
                                            法  官  陳  登  源
                                            法  官  方  艤  駐
右正本證明與原本無異。
如不服本裁定，應於裁定送達後五日內向本院提出抗告狀。
                                            書記官  江  玉  萍
中      華      民      國      九十二     年     一      月   二十二   日
                                                                        Ｒ


司法院資訊處製作；財團法人民間司法改革基金會備份。
